---
title: "Proje Rapor : Miray Mutlu 210401039"
output:
  html_document:
    df_print: paged
---

# Q1 : Problem tanımı:

Şirketimiz **Howling Fjord LTD ŞTİ AŞ**. Problemimiz *araç kiralama sektöründe faaliyet göstermek isteyenlerin kaç yaşında hangi yakıt kullanan araçlar tercih etmeleri gerektiğini buluyoruz*. 

# Q2 : Proje Amacı

https://www.kaggle.com/datasets/kushleshkumar/cornell-car-rental-dataset/data) adli Kaggle veri setini kullanarak iş problemini *dataset içerisindeki araç tipi modeli yakıt tipi yaşı gibi özellikleri değerlendirmek* ve **bu data setten çıkan tabloları/grafikleri/istatistikleri olarak yorumlama** yaparak çözmeyi amaçlıyoruz. Bu sayede problemi azaltmayı / yok etmeyi ya da kar arttırımına katkıda bulunmayı planlıyoruz. 


# Q3 : Veri seti keşifsel analizi

```{r echo=FALSE, message=FALSE, warning=FALSE}
# Veri dosyasını internetten indir ve git repo'sunun içine commitle
filename <- "CarRentalData.csv"

# Dosyayi ithal et
library(readr)
myDF <- read_csv(filename)
```

Veri seti Kaggle web sitesinden indirilmiştir ve **readr::read_csv()** fonksiyonu kullanılmıştır Veri boyutları aşağıdaki gibidir :

- Satir sayisi : `r nrow(myDF)`
- Satir sayisi : `r ncol(myDF)`


Histogramlarda araçların yapım yılları, derecelendirmeleri ve yorum sayıları bulunuyor.
```{r echo=FALSE, message=FALSE, warning=FALSE}
hist(myDF$vehicle.year, breaks = 10)
hist(myDF$rating, breaks = 10)
hist(myDF$reviewCount, breaks = 10)
```

Yorum sayısı 150'den büyük olanlar filtrelenmiştir.

```{r echo=FALSE, message=FALSE, warning=FALSE}
filtered_data <- subset(myDF, `reviewCount` > 150) 
filtered_data
```
2015 sonrasında üretilen araçlar filtrelenmiştir



```{r echo=FALSE, message=FALSE, warning=FALSE}
filtered_data <- subset(myDF, `vehicle.year` > 2015) 
filtered_data
```

ARAÇLARIN YAKIT TÜKETİM TÜRLERİ

```{r echo=FALSE, message=FALSE, warning=FALSE}
veri <- read.csv("C:/Users/90537/Desktop/210401039/CarRentalData.csv")

# "fuelType" sütununu seç
fuelType_sutunu <- veri$fuelType
# "fuelType" sütununun frekans tablosunu oluştur
frekans_tablosu <- table(fuelType_sutunu)

# Pasta grafiğini çiz
pie(frekans_tablosu, main = "Araç Fuel Type Dağılımı", col = rainbow(length(frekans_tablosu)))

# hangi araç çeşidi ve hangi yıllarda üretilen araç çeşitleri yoğunlukla kullanılır onu görüyoruz
```


```{r echo=FALSE, message=FALSE, warning=FALSE,results='hide'}

source("Q3_tests_miray_mutlu_210401039.R")

```